臺灣高等法院高雄分院刑事判決
111年度交上易字第23號
上  訴  人  
即  被  告  劉豐隆


上列上訴人因公共危險案件，不服臺灣高雄地方法院110年度審
交易字第892號，中華民國110年12月28日第一審判決（起訴案號
：臺灣高雄地方檢察署110年度偵字第22287號），就科刑部分提
起上訴，本院判決如下：
    主  文
上訴駁回。
    事實及理由
一、上訴人即被告劉豐隆(下稱被告)僅對原判決科刑部分提起上
    訴，依刑事訴訟法第348條第3項之規定，效力不及於犯罪事
    實，本院就科刑所依附之犯罪事實及論罪，援用原判決所載
    (如附件)。
二、上訴意旨略以：被告不是自首，但犯後已知悔悟，目前從事
    水電業，需負擔家計並扶養年邁母親、妻子，原判決量刑過
    重，請從輕量刑云云。
三、原審認被告曾因不能安全駕駛致交通危險罪，經原審法院以
    109年度交簡字第1656號判處有期徒刑6月確定，於109年11
    月12日徒刑易服社會勞動執行完畢等情，有臺灣高等法院被
    告前案紀錄表1份附卷可稽，其於受有期徒刑執行完畢後，5
    年以內，故意再犯本件有期徒刑以上之罪，為累犯，且無刑
    法第59條規定得減輕之情形，而適用累犯加重時，亦無超過
    其所應負擔罪責之情事，參酌司法院大法官釋字第775號解
    釋意旨，應依刑法第47條第1項之規定加重其刑；並審酌被
    告除上開論以累犯之前科外，尚有多次不能安全駕駛致交通
    危險罪遭判刑確定之案件，有上述前案紀錄表1份可查，顯
    見被告知悉酒後騎車，對一般往來之公眾及駕駛人自身具有
    高度危險性，卻漠視自身安危，罔顧公眾之安全，再度為警
    查獲酒後騎車上路，動機及行為均可議；惟考量被告坦承犯
    行，本案測得被告之吐氣所含酒精濃度為每公升0.34毫克；
    本案幸未肇事；復思以被告於原審審理時自述之智識程度、
    家庭經濟狀況；且公訴檢察官具體求處有期徒刑10月，但被
    告亦表示過重等語，兼衡以本案是被告第8次為警查獲酒後
    騎車，顯見先前得以易科罰金之刑度，均無法達到預防被告
    再犯之刑罰功能等一切情狀，量處有期徒刑8月。
四、本院審理後，認原判決科刑並無過重或失衡之情事，量刑核
    屬適當。被告上訴意旨指摘原判決量刑過重，並以家庭事由
    請求從輕量刑，為無理由，應予駁回。
據上論結，應依刑事訴訟法第373條、第368條，判決如主文。
本案經檢察官董秀菁提起公訴，檢察官孫小玲到庭執行職務。
中　　華　　民　　國　　111 　年　　5 　　月　　24　　日
                  刑事第二庭    審判長法  官  孫強
                                      法  官  鄭詠仁
                                      法  官  范惠瑩
以上正本證明與原本無異。
不得上訴。
中　　華　　民　　國　　111 　年　　5 　　月　　24　　日
                                      書記官  王居珉